【裁判字號】    92,訴,495
【裁判日期】    921112
【裁判案由】    竊盜等
【裁判全文】
臺灣屏東地方法院刑事判決                          九十二年度訴字第四九五號
    公  訴  人  臺灣屏東地方法院檢察署檢察官
    被      告  甲○○
右列被告因竊盜等案件，經檢察官提起公訴（九十二年度偵字第二九八九號），本院
判決如左：
    主  文
甲○○連續於夜間侵入住宅竊盜，累犯，處有期徒刑捌月。又共同行使偽造私文書，
累犯，處有期徒刑肆月。應執行有期徒刑拾月。
    事  實
一、甲○○前於民國八十三年間因違反肅清煙毒條例案件，經本院判處有期徒刑三年
    二月確定（八十三年訴字第三一一號）。復於八十四年間，因另件違反肅清煙毒
    條例案件，經本院判處有期徒刑三年七月確定（八十四年訴字第三六六號）。甲○○上開兩判決之宣告刑本應接續執行至九十年七月十七日期滿，然於八十七年
    二月二十日即獲假釋出獄，且該假釋在有期徒刑所餘之刑期內均未撤銷，是其尚
    未執行之刑，以已執行論。惟甲○○於徒刑期滿後，仍不知悔改，竟基於意圖為
    自己不法所有之概括犯意，先後於後列時、地竊取他人財物或偽造他人之取款條
    ，詐取他人之存款：
    (一)於九十二年四月八日上午某時許，藉故進入乙○○○（甲○○之前夫蔡蓬星之
      母）位於屏東縣潮州鎮○○里○○路四十巷十五號住處後，竊取乙○○○所有
      之諾基亞牌手機及路易士牌手錶各一支（價值合計約新台幣（下同）一萬元，
      已分別遺失或遭甲○○丟棄）。
    (二)九十二年四月十一日上午某時許，甲○○明知其男友丁○○所持之戊○○○（
      丁○○之母）所有之屏東縣內埔地區農會信用部（下稱內埔農會）存摺一本及
      印章一枚，係丁○○於不詳時、地竊取而來（未據戊○○○告訴），竟與丁○○基於偽造私文書之犯意聯絡，由甲○○在上揭農會內填寫取款憑條二張（金
      額分別為一萬五千元及六千元），並在存戶簽章欄內接續盜用「戊○○○」之
      印章蓋用印文二枚，偽造成戊○○○本人欲向農會提款之私文書後，持向農會
      提領存款共計二萬一千元，致農會行員陷於錯誤而如數給付，而足以生損害於
      戊○○○及內埔農會管理存戶存款之正確性。甲○○得手後，旋將存摺、印章
      丟棄，並將領得之金錢交予丁○○。
    (三)於九十二年四月二十八日晚上十時許，徒手自未上鎖之大門侵入丙○○位於屏
      東縣潮州鎮九塊里民安一巷一七號住處，竊取置放該處客廳之深水馬達四部及
      工具箱一組（價值合計約二萬元）。嗣於九十二年六月五日晚上十一時四十五
      分許，在屏東縣萬巒鄉○○村○○路段為警循線查獲。
二、案經屏東縣警察局潮州分局報請台灣屏東地方法院檢察署檢察官偵查起訴。
    理  由
一、訊據被告甲○○固坦承有於事實欄一、(一)(三)項所記載之時、地竊取乙○○○及丙○○之財物，亦坦認有於事實欄一、(二)項所載之時、地前往內埔農會提領戊○○○之存款二萬一千元，惟矢口否認有何行使偽造私文書及詐欺取財之犯意，辯稱
    ：因為丁○○之家人常常會互相代領錢，所以伊不知道存摺和印章是丁○○偷來
    的云云。經查：
    (一)右開被告坦承之事實，核與被害人乙○○○、戊○○○及丙○○等人於警訊中
      指述之情節及證人丁○○所證：「我載被告去領（錢）的，我是在當天（把存
      摺和印章）拿給被告的。」等語（本院卷第四十八頁筆錄參照）相符，且有內
      埔農會客戶往來交易明細表一紙、存摺影本一分、取款憑條影本、報案三聯單
影本各二紙及照片十一幀附卷可憑。
    (二)被告雖否認有何行使偽造私文書及詐欺取財之犯意，惟其於本院審理中已供承
      ：「．．被害人戊○○○的存摺和印章不是我偷的，是他的兒子偷出來叫我去
      領錢的，因當時他兒子毒癮發作，無法去農會領，所以叫我去領。我不想再害
      到她兒子被抓去關，所以我才把存摺的事情扛起來，是她兒子偷出來，叫我去
      郵局領，．．」等語甚明（本院卷第三十五頁筆錄）。且被告提領被害人之存
      款後，復將存摺及印章予以拋棄（九十二年偵字第二九八九號卷第十九頁筆錄
      及警訊卷第二十八頁參照），顯見被告應知上開存摺及印章之來源並非正當，
      及其提領存款未獲得被害人戊○○○之同意，否則被告應於提款後將存摺及印
      章交還丁○○，而非將之丟棄。復參諸被害人戊○○○於警訊時所陳：「九十
      二年的農曆過年後，我還有看到我的印章及存摺，後來我就沒有再去拿存摺及
      印章了，一直到九十二年五月間要提款時才再去找存摺印章，那時才發現不見
      了。」等語（警訊卷第十二頁背面），益知被害人並未將存摺及印章交予其子
      丁○○提領現款。故被告嗣後翻稱：「（丁○○）沒有（告訴我存摺哪裡來）
    ，他只叫我去領錢，因他們家人之間常常會互相代領錢，因說的都是客家話。
      」云云（本院卷第五十二頁筆錄參照），應為卸責之詞，不可採信。
    (三)綜上所論，本件事證已臻明確，被告犯行堪予認定。
二、核被告甲○○於事實欄一、(一)部分所載時、地所為，係犯刑法第三百二十條第一
    項之竊盜罪；於事實欄一、(二)部分所載時、地所為，係犯刑法第二百十六條、第
    二百十條及同法第三百三十九條第一項之詐欺取財罪；於事實欄一、(三)部分所載
    時、地所為，係犯刑法第三百二十一條第一項第一款之於夜間侵入住宅竊盜罪。
    被告先後兩次竊盜犯行，時間緊接，所犯竊盜罪之構成要件僅加重條件有所不同
    ，顯係基於概括犯意反覆為之，且因法定刑度較輕之普通竊盜罪可包含於法定刑
    度較重之加重竊盜罪，故應依連續犯規定，以較重之加重竊盜罪論以一罪，並依
    法加重其刑（最高法院四十四年度台上字第一一七八號判決參照）。其在取款憑
    條上盜用「戊○○○」印章之行為，為偽造私文書之階段行為；其偽造私文書之
    低度行為則為行使之高度行為所吸收，均不另論罪。其所犯行使偽造私文書罪與
    詐欺取財罪間，有方法結果之牽連關係，應從一重之行使偽造私文書罪處斷。被
    告甲○○與丁○○二人間，就行使偽造私文書及詐欺取財之犯行有犯意聯絡及行
    為分擔，均為共同正犯。又被告所犯上開加重竊盜罪與行使偽造私文書罪，犯意
    各別，罪名不同，應分論併罰，公訴人認為係具有牽連關係之裁判上一罪，顯有
    誤會。又被告前有如事實欄所示之科刑及執行情形，有台灣高等法院被告全國前
    案紀錄表附卷足憑，其於刑之執行完畢後，五年內再犯本件有期徒刑之罪，為累
    犯，其所犯上開兩罪均依法加重其刑，且其所犯竊盜罪部分，因同時有兩項刑之
    加重事由，應依法遞加之。茲審酌被告犯罪之動機、目的、手段、素行非佳、犯
    罪所得、被害人所受之損害、及其犯後態度等一切情狀，爰分別量處如主文所示
    之刑，並合併定其應執行之刑，以資懲儆。
三、公訴意旨另以：被告甲○○曾於九十二年四月十日上午某時許，前往戊○○○位
    於屏東縣內埔鄉○○村○○路四六三之一號住處，竊取戊○○○於內埔農會之存
    摺及印章一枚，因認被告涉有竊盜罪嫌。公訴人認為被告涉有此項犯嫌，係以被
    害人之指述及被告於警訊及偵查中之自白為主要論據。訊據被告於本院審理中翻
    異前詞，堅決否認上開竊盜犯行，辯稱：戊○○○之存摺及印章，是其男友丁○○交給伊的等語。按被告之自白，不得作為有罪判決之唯一證據，仍應調查其他
    必要之證據，以察其是否與事實相符，刑事訴訟法第一百五十六條第二項對此定
    有明文。經查：被害人戊○○○並未指述其曾親眼目睹被告甲○○竊走前開存摺
    及印章，故其指述尚不得作為認定被告行竊之證據。而證人丁○○又於本院審理
    中結證：伊於被告提款當天，曾將存摺及印章一併交予被告領款等語屬實（本院
    卷第四十八頁筆錄）。而被告亦否認其曾竊取上開存摺及印章。故公訴人認被告
    此部分涉有竊盜犯嫌即乏憑據。此外，復查無其他證據證明被告確有公訴人所指
    此部之犯行。惟公訴意旨認此部分與前揭論罪科刑之加重竊盜罪間有連續犯之裁
    判上一罪關係，爰不另為無罪之諭知。
據上論斷，應依刑事訴訟法第二百九十九條第一項前段，刑法第二十八條、第五十六
條、第三百二十一條第一項第一款、第二百十六條、第二百十條、第三百三十九條第
一項、第五十五條、第五十一條第五款，罰金罰鍰提高標準條例第一條前段，判決如
主文。
中      華      民      國      九十二      年    十一    月    十二    日
                                      台灣屏東地方法院刑事第五庭
                                          審判長  法  官   羅森德
                                                  法  官   楊萬益
                                                  法  官   王以齊
右正本證明與原本無異。
如不服本判決應於收受本判決後送達後十日內向本院提出上訴書狀，其未敘述上訴理
由者，並得於提起上訴後十日內向本院補提理由書狀（均須按他造當事人之人數附繕
本 ）「切勿逕送上級法院」
                                                  書記官   盧姝伶
中      華      民      國      九十二      年      十一  月    十二    日
附錄本判決論罪科刑法條：
刑法第三百二十一條第一項第一款
犯竊盜罪而有左列情形之一者，處六月以上、五年以下有期徒刑：
一  於夜間侵入住宅或有人居住之建築物、船艦或隱匿其內而犯之者。
刑法第二百一十六條
行使第二百十條至第二百十五條之文書者，依偽造、變造文書或登載不實事項或使登
載不實事項之規定處斷。
刑法第二百一十條
偽造、變造私文書，足以生損害於公眾或他人者，處五年以下有期徒刑。
刑法第三百三十九條第一項
意圖為自己或第三人不法之所有，以詐術使人將本人或第三人之物交付者，處五年以
下有期徒刑、拘役或科或併科一千元以下罰金。


司法院資訊處製作；財團法人民間司法改革基金會備份。
